【裁判字號】    99,易,606
【裁判日期】    991223
【裁判案由】    竊盜
【裁判全文】
臺灣宜蘭地方法院刑事判決               99年度易字第606號
公  訴  人  臺灣宜蘭地方法院檢察署檢察官
被      告  陳怡光
上列被告因竊盜案件，經檢察官提起公訴（99年度偵緝字第314
、315號），嗣於本院準備程序進行中，被告先就被訴事實為有
罪之陳述，經裁定進行簡式審判程序，本院判決如下：
    主  文
陳怡光犯攜帶兇器竊盜罪，累犯，處有期徒刑玖月。又共同犯攜
帶兇器竊盜罪，累犯，處有期徒刑捌月，未扣案之螺絲起子貳把
，均沒收之。應執行有期徒刑壹年參月，未扣案之螺絲起子貳把
，均沒收之。
    犯罪事實及理由
一、犯罪事實：
    陳怡光前因竊盜案件，經本院以96年度宜簡字第70號判決判
    處有期徒刑六月，如易科罰金，以新臺幣一千元折算一日，
    並經本院以96年度聲減字第1035號裁定減為有期徒刑三月，
    ，如易科罰金，以新臺幣一千元折算一日確定，甫於民國97
    年8月8日易科罰金執行完畢。詎陳怡光猶不知悔改，分別為
    下列竊盜犯行：
（一）陳怡光98年1月12日凌晨1時許，行經台北市○○區○○路
      21巷口時，見停於該處之車號ED-9195號自用小客車車門
      未鎖，且無人看管，即基於意圖為自己不法所有之竊盜犯
      意，打開車門入內，並持原即置於車內、客觀上對於他人
      生命、身體具有危險性，可供作兇器使用剪刀一把（長約
      8至10公分，鐵製品、質地堅硬，剪口處銳利，可用以剪
      斷電線），剪斷ED-9195號自用小客車電門之電線後（毀
      損部分未據告訴），再重新接線啟動之，而竊取陳琪樺所
      有之ED-9195號自用小客車。陳怡光於行竊得手後，復將
      該自用小客車換掛上不知情友人康偉昶所有車號U5-3931
      號車牌二面，而供己代步之用，嗣於二、三個月後，方將
      ED-9195號自用小客車棄置在宜蘭縣宜蘭市○○路19巷口
      ，其後於98年10月26日上午10時許，始為警方發現，經查
      詢車籍資料發現號牌與引擎號碼資料不符，方循線查知上
      情。
（二）陳怡光與康偉昶（業經本院以99年度易字第160號為有罪
      判決確定）基於意圖為自己不法所有之竊盜犯意聯絡，於
      98年10月11日凌晨2時許，在宜蘭縣礁溪鄉○○路93號前
      ，持客觀上對於他人生命、身體具有危險性，可供作兇器
      使用之螺絲起子二把（長約15公分，鐵製品、質地堅硬，
      可用以擊破車窗玻璃），擊破陳泰仁所有之車牌號碼9476
      -EN號自用小客車車窗玻璃後（毀損部分未據告訴），進
      入車內，竊取陳泰仁置於車內之衛星導航機一個、ETC一
      具、高速公路回數票四十張及零錢包一個（內有零錢新臺
      幣三百六十七元），得手後，適為陳泰仁所發現喝止並報
      警，陳怡光、康偉昶立即逃逸離開現場，惟警方到場後，
      於附近查獲康偉昶，並在康偉昶身上查扣二支螺絲起子（
      警方未隨案移送），且於竊案現場扣得陳怡光所掉落之行
      動電話手機一具，而循線查獲上情。
（三）案經陳琪樺、陳泰仁（均僅針對竊盜部分提出告訴）訴由
      宜蘭縣政府警察局礁溪分局、宜蘭分局報請臺灣宜蘭地方
      法院檢察署檢察官偵查起訴，嗣於本院準備程序進行中，
      被告先就被訴事實為有罪之陳述，經裁定進行簡式審判程
      序。
二、證據：
（一）被告陳怡光於檢察官偵訊及本院審理時之自白。
（二）證人即被害人陳琪樺於警詢時之證詞。
（三）證人即被害人陳泰仁於警詢時之證詞。
（四）證人康偉昶於警詢及檢察官偵訊時之證詞。
（五）贓物認領保管單一件（被害人陳琪樺）。
（六）車輛協尋電腦輸入單、車輛尋獲電腦輸入單各一件（被害
      人陳琪樺）。
（七）車籍查詢資料（U5-3931號車）一件。
（八）ED-9195號自用小客車尋獲時之相片八張。
（九）行動電話申辦人基本資料一件（被告陳怡光）。
（十）9476-EN號自用小客車竊案現場路口監視器錄影畫面翻拍
      相片十二張。
（十一）本院99年度易字第160號刑事宣示判決筆錄一件（被告
        康偉昶）。
（十二）臺灣高等法院被告前案紀錄表一件。
三、茲審酌被告陳怡光之素行、智識程度；犯罪之動機、目的、
    手段、所得財物價值；因貪圖己利，而任意竊他人財物，完
    全漠視法律規範，所為已嚴重侵害他人財產權，並破壞社會
    治安，行為惡性非輕；犯後態度及各被害人所受損害等一切
    情狀，暨檢察官、被告陳怡光對於科刑範圍所表示之意見後
    ，就被告陳怡光所犯二罪，酌情依序量處如主文所示之刑，
    並合併定其應執行之刑，以資警懲。至於被告陳怡光於事實
    欄（一）行竊所用之剪刀一把，並未據扣案，且被告陳怡光
    已否認係其所有之物，自不為沒收之宣告。另被告陳怡光於
    事實欄（二）行竊所用之螺絲起子二把，雖未據扣案，然已
    遭警方查扣（參見宜蘭縣政府警察局礁溪分局警礁偵字第09
    94100629號刑案偵查卷第1至8頁證人即共犯康偉昶警詢筆錄
    ），且屬被告陳怡光所有、供犯事實欄（二）之罪所用之物
    ，爰依刑法第38條第1項第2款之規定，於其所犯事實欄（二
    ）罪下，宣告沒收之，並併執行之。又扣案之U5-3931號車
    牌二面，並非被告陳怡光所有之物，亦非違禁物，自不為沒
    收之宣告，併此敘明。
四、應適用之法條：
（一）刑事訴訟法第284條之1、第273條之1第1項，第299條第1
      項前段、第310條之2、第454條。
（二）刑法第28條、第321條第1項第3款，第47條第1項、第38條
      第1項第2款、第51條第5款。
五、本判決係依刑事訴訟法第310條之2、第454條製作，依法得
    僅記載當事人欄、主文、犯罪事實、證據名稱以及應適用之
    法條，其中犯罪事實、證據及應適用之法條，並得逕行引用
    檢察官起訴書所載。
六、如不服本件判決，得自收受送達之日起10日內，向本院提起
    上訴。
本案經檢察官陳錦雯到庭執行職務。
中    華    民    國    99    年    12    月    23    日
                  刑事第二庭法  官  劉家祥
以上正本證明與原本無異。
如不服本判決應於收受本判決後10日內向本院提出上訴書狀，並
應敘述具體理由。若未敘述理由者，應於上訴期間屆滿後20日內
向本院補提理由書狀（均須按他造當事人之人數附繕本）。
                            書記官  葉書毓
中    華    民    國    99    年    12    月    23    日
附錄本案論罪法條全文：
中華民國刑法第321條第1項（加重竊盜罪）
犯竊盜罪而有左列情形之一者，處6月以上、5年以下有期徒刑：
一、於夜間侵入住宅或有人居住之建築物、船艦或隱匿其內而犯
    之者。
二、毀越門扇、牆垣或其他安全設備而犯之者。
三、攜帶兇器而犯之者。
四、結夥三人以上而犯之者。
五、乘火災、水災或其他災害之際而犯之者。
六、在車站或埠頭而犯之者。

司法院資訊處製作；財團法人民間司法改革基金會備份。
